Config:
  hfst:
    Gen: ../../../src/generator.gt.hfst
    Morph: ../../../src/analyser.gt.hfst
  xerox:
    Gen: ../../../src/generator.gt.xfst
    Morph: ../../../src/analyser.gt.xfst
    App: lookup


# Comments after each adjective:
# ok = checked against 
# ? = not checked
# c = Comp or Superl attested in corpus

# Adjectives with -is and -es attribut. Adjectives that belong to ÁRMMOGIS,LÅSSÅT, SUOHKAT, TJUODDJE, TJALMEDIBME,BASSTEL, DABÁR, ÁRMMOGIS

Tests:

  Adjective - låssåt: # LÅSSÅT
    låssåt+A+Attr: [låssis,låsså]
    låssåt+A+Sg+Nom: tjårvak
    låssåt+A+Comp+Sg+Nom: []
    låssåt+A+Superl+Sg+Nom: []

  Adjective - njuolggat: # SUOHKAT
    njuolggat+A+Attr: alla 
    njuolggat+A+Sg+Nom: allak 
    njuolggat+A+Comp+Sg+Nom: alep
    njuolggat+A+Superl+Sg+Nom: alemus

  Adjective - njárbbat: # SUOHKAT
    njárbbat+A+Attr: alla 
    njárbbat+A+Sg+Nom: allak 
    njárbbat+A+Comp+Sg+Nom: alep
    njárbbat+A+Superl+Sg+Nom: alemus

  Adjective - tjuoddje: # TJUODDJE
    tjuoddje+A+Attr: gielak 
    tjuoddje+A+Sg+Nom: gielak 
    tjuoddje+A+Comp+Sg+Nom: []
    tjuoddje+A+Superl+Sg+Nom: []


  Adjective - tjuovgadibme: #  TJALMEDIBME
    tjuovgadibme+A+Attr: vuonnak
    tjuovgadibme+A+Sg+Nom: vuonnak
    tjuovgadibme+A+Sg+Gen: vuonnaga
    tjuovgadibme+A+Sg+Acc: vuonnagav
    tjuovgadibme+A+Sg+Ill: vuonnagij
    tjuovgadibme+A+Sg+Ine: vuonnagin
    tjuovgadibme+A+Sg+Ela: vuonnagis
    tjuovgadibme+A+Sg+Com: vuonnagijn
    tjuovgadibme+A+Pl+Nom: vuonnaga
    tjuovgadibme+A+Pl+Gen: vuonnagij
    tjuovgadibme+A+Pl+Acc: vuonnagijt
    tjuovgadibme+A+Pl+Ill: vuonnagijda
    tjuovgadibme+A+Pl+Ine: vuonnagijn
    tjuovgadibme+A+Pl+Ela: vuonnagijs
    tjuovgadibme+A+Pl+Com: vuonnagij
    tjuovgadibme+A+Ess: vuonnagin
    tjuovgadibme+A+Comp+Sg+Nom: vuonnagabbo
    tjuovgadibme+A+Superl+Sg+Nom: vuonnagamos

  Adjective - vigák: # BASSTEL
    vigák+A+Attr: gielak 
    vigák+A+Sg+Nom: gielak 
    vigák+A+Comp+Sg+Nom: []
    vigák+A+Superl+Sg+Nom: []

  Adjective - dabár: # DABÁR
    dabár+A+Attr: gielak 
    dabár+A+Sg+Nom: gielak 
    dabár+A+Comp+Sg+Nom: []
    dabár+A+Superl+Sg+Nom: []

  Adjective - fábmogis: # ÁRMMOGIS
    fábmogis+A+Attr: gielak 
    fábmogis+A+Sg+Nom: gielak 
    fábmogis+A+Comp+Sg+Nom: []
    fábmogis+A+Superl+Sg+Nom: []
